【裁判字號】    98,交上易,526
【裁判日期】    980825
【裁判案由】    過失致死
【裁判全文】
臺灣高等法院臺南分院刑事判決       98年度交上易字第526號
上  訴  人  臺灣臺南地方法院檢察署檢察官
上  訴  人
即  被  告  乙○○
                      樓
上列上訴人因被告過失致死案件，不服臺灣臺南地方法院97年度
交易字第224號中華民國98年5月26日第一審判決（起訴案號：臺
灣臺南地方法院檢察署96年度偵字第17211號、97年度偵字第967
2號），提起上訴，本院判決如下：
    主  文
上訴駁回。
乙○○緩刑貳年。
    事  實
一、乙○○於民國96年11月1日13時20分許，駕駛車牌號碼9E-50
    51號自用小客車，沿台南市○○路○段由西往東方向行駛，
    途經和緯路1段與長榮路5段401巷口欲向左迴轉時，本應注
    意汽車迴車前，應暫停並顯示左轉燈光或手勢，看清無來往
    車輛，並注意行人通過始得迴轉，而依當時情形又無不能注
    意之情事，竟疏於注意，而貿然於該處進行迴轉，且其所駕
    駛之自小客車車頭亦因此駛入對向車道，適有劉時辰騎乘車
    牌號碼NG7-011號重型機車沿和緯路由東往西方向駛來，因
    未注意車前狀況及未減速慢行之故，而於和緯路1段與長榮
    路5段401巷口西向車道上撞及乙○○所駕駛之自小客車右前
    方保險桿，致受有顱內出血併中樞神經衰竭等傷害，經送醫
    後不治死亡。乙○○於肇事後，在未有偵查犯罪職務之機關
    或公務員發覺其為犯罪人前，即向處理本件道路交通事故而
    尚不知肇事者為何人之臺南市警察局警員供承其肇事犯罪，
    並進而接受裁判。
二、案經劉時辰之父甲○○訴由臺南市警察局第五分局報告臺灣
    臺南地方法院檢察署檢察官及臺灣臺南地方法院檢察署檢察
    官自動檢舉偵查起訴。
    理    由
壹、程序部分：本件係經被告乙○○於審理時當庭表示認罪，而
    經本院裁定以簡式審判程序加以審理，則依據刑事訴訟法第
    二百七十三條之二、同法第一百五十九條第二項之規定，不
    適用傳聞法則有關限制證據能力之相關規定，合先敘明。
貳、實體部分：
一、訊據被告乙○○對於上揭事實坦承不諱，並有台南市警察局
    交通警察隊道路交通事故現場圖一紙、道路交通事故調查報
    告表 (一)、(二)各一份、現場蒐證照片十七張在卷可稽（
    見警卷第16─18頁、第6─24頁）。而被害人劉時辰係因本
    件車禍致顱內出血不治死亡，亦據臺灣臺南地方法院檢察署
    檢察官督同法醫師相驗屬實，有相驗筆錄、相驗屍體證明書
    、檢驗報告書各一份及相驗照片十一幀附卷可憑（見相驗卷
    第42─65頁）。
二、按汽車迴車前，應暫停並顯示左轉燈光或手勢，看清無來往
    車輛，並注意行人通過，始得迴轉，道路交通安全規則第一
    百零六條第五款定有明文。查本件事故發生時，當時天候晴
    ，路面乾燥、無缺陷、無障礙物，視距良好，並無不能注意
    之情事等情，此觀上開道路交通事故調查報告表即明。本件
    被告在無不能注意之情形下，疏未注意，即貿然左轉，導致
    被害人閃煞不及而撞及其所駕駛之自用小客車並致生死亡之
    結果，是被告對本件車禍之發生具有過失無疑。另本件肇事
    責任經送請臺灣省臺南區車輛行車事故鑑定委員會鑑定結果
    ，其鑑定意見中亦認被告迴轉未注意來往車輛，為肇事主因
    ；被害人劉時辰駕駛重機車，行經閃光黃燈號誌路口，未注
    意車前狀況，未減速慢行，為肇事次因，有該鑑定委員會96
    年12月6日南鑑字第0965903721號函附臺南區960840號鑑定
    意見書一份在卷可查（同偵卷第67─68頁）。據上，可知被
    告上開過失行為與被害人死亡結果間，具有相當因果關係，
    至為顯然。故本件事證明確，被告犯行足堪認定，應依法論
    科。
三、核被告所為，係犯刑法第二百七十六條第一項之過失致死罪
    。又被告肇事後，在未有偵查犯罪職務之機關或公務員發覺
    其為犯罪人前，即向處理本件道路交通事故而尚不知肇事者
    為何人之臺南市警察局警員供承其肇事犯罪，自首並接受裁
    判等情，有臺南市○○○道路交通事故肇事人自首情形紀錄
    表一紙在卷足憑（見警卷第19頁），爰依刑法第六十二條前
    段之規定減輕其刑。
四、原審以被告對犯罪事實為有罪陳述，經裁定以簡式審判程序
    審理，認罪證明確，因予適用刑法第二百七十六第一項、第
    六十二條前段，刑法施行法第一條之一。並審酌被告之品性
    、生活狀況、智識程度（國中畢業），被告過失情節與程度
    ，且當時未與被害人之家屬達成和解賠償其等之損害，暨被
    告犯罪後坦承犯行等一切情狀，量處有期徒刑六月，並諭知
    易科罰金之折算標準。本院經核原判決認事用法，並無不合
    。檢察官上訴意旨以被告之過失為本件車禍之肇事主因，且
    未與被害人家屬達成和解等語為由，認原審量刑過輕云云；
    被告上訴意旨，以依當時之道路狀況，被害人稍加注意即可
    清楚看見被告之車輛，適時閃避繞行，被告非本件車禍肇事
    主因，原審對過失之輕重認定有誤云云為由，指摘原判決量
    刑過重，均為無理由，自均應予駁回。
五、被告乙○○未曾受有期徒刑以上刑之宣告（僅曾受有拘役之
    宣告），有臺灣高等法院被告全國前案紀錄表在卷可稽。又
    被告事後已與被害人達成和解賠償被害人家屬新臺幣（下同
    ）一百萬元（不含強制險），有台灣台南地方法院98年度重
    訴字第174號損害賠償事件之和解筆錄在卷可按。被告經此
    次偵、審程序，當知警惕，信無再犯之虞。本院因認其所受
    刑之宣告，以暫不執行為適當，爰依刑法第七十四條第一項
    第一款之規定併予宣告緩刑二年，以勵自新。
據上論結，應依刑事訴訟法第三百六十八條、第二百七十三條之
一第一項，刑法第七十四條第一項第一款，判決如主文。
本案經檢察官蘇南桓到庭執行職務。
中    華    民    國    98    年    8    月     25    日
                  刑事第二庭    審判長法  官  葉居正
                                      法  官  洪碧雀
                                      法  官  吳勇輝
以上正本證明與原本無異。
不得上訴。
                                      書記官  李良倩
中    華    民    國    98    年    8     月    26    日
附錄本判決論罪科刑法條：
刑法第二百七十六條第一項
（過失致死罪）
因過失致人於死者，處2年以下有期徒刑、拘役或2千元以下罰金
。


司法院資訊處製作；財團法人民間司法改革基金會備份。
